臺灣高雄地方法院民事判決
110年度訴字第587號
原      告  陳宗謙  
訴訟代理人  郭瑋萍律師  
複代理  人  陳佳君律師
被      告  綠城營造有限公司

兼法定代理  柳正綱  
人                    居高雄市○○區○○街00號          上  一  人
訴訟代理人  張正億律師                      
            王心甫律師                      
            李俊賢律師                      
            邱敬瀚律師
上列當事人間請求清償債務事件，本院於中華民國111年7月21日
言詞辯論終結，判決如下：
    主      文
被告綠城營造有限公司應給付原告新臺幣82萬元，及自民國110
年8月28日起至清償日止，按週年利率百分之五計算之利息。
原告其餘之訴駁回。
訴訟費用由被告綠城營造有限公司負擔五分之二，餘由原告負擔
。
本判決第一項於原告以新臺幣27萬元為被告綠城營造有限公司供
擔保後，得假執行。但被告綠城營造有限公司以新臺幣82萬元為
原告預供擔保號，得免為假執行。
原告其餘假執行之聲請駁回。
    事實及理由
一、按被告於訴之變更或追加無異議，而為本案之言詞辯論者，
    視為同意變更或追加，民事訴訟法第255條第2項定有明文。
    本件原告起訴係請求被告柳正綱給付原告新臺幣（下同）22
    0萬元及自支付命令繕本送達翌日起至清償日止，按週年利
    率5％計算之利息（見本院110年度司促字第1599號卷，下稱
    司促卷，第7頁）。嗣於本件審理中，原告另追加綠城營造
    有限公司（下稱綠城公司）為被告，並追加聲明為：㈠被告
    柳正綱應給付原告220萬元，及自支付命令繕本送達翌日起
    至清償日止，按週年利率5％計算之利息；㈡被告綠城公司應
    給付原告82萬元，自追加訴之聲明狀繕本送達翌日起至清償
    日止，按週年利率5％計算之利息；㈢前二項所命給付，於82
    萬元範圍內，如任一被告已為給付，其餘被告於該給付範圍
    內，免給付義務（見本院卷第119-120頁）。被告綠城公司
    無異議而為本案言詞辯論，視為同意原告之追加，原告上開
    追加應予准許，合先敘明。
二、原告主張：柳正綱前與原告之母即訴外人岳莙蕎交往，宣稱
    要為岳莙蕎開設莙禾廣告有限公司（下稱莙禾廣告公司）、
    莙田建設有限公司（下稱莙田建設公司）、莙立遊艇國際有
    限公司（下稱莙立遊艇公司），但由柳正綱擔任三間公司之
    實際負責人，全部負責相關支出。惟三家公司成立後，原告
    自民國108 年12月起向被告報告公司需要資金時，柳正綱均
    無法支付相關開銷，陸續向原告借貸下列款項卻未清償：
  ㈠莙禾廣告公司於109年間承包「花齊匯」建案之相關廣告銷售
    事宜，柳正綱於建案銷售期間多次向原告稱其欲向原告借調
    款項用以支付公司開銷，原告即引薦訴外人賴怡誠投資「花
    齊匯」建案50萬元，賴怡誠因此獲利5％共計32萬元，柳正綱
    承諾負責清償應給付賴怡誠之總額82萬元，但因莙禾廣告公
    司資金已遭柳正綱挪去支應其他債務，柳正綱遂於109年9月
    11日向原告承諾至遲於109年10月10日前給付賴怡誠82萬元
    ，並簽發如附表編號1所示支票（下稱系爭甲支票）交付原
    告，柳正綱並稱若屆期未付款，即向原告借款以清償賴怡誠
    之投資款。惟系爭甲支票將屆期前，柳正綱又向原告稱欲展
    延票期，雙方遂約定系爭甲支票作廢，柳正綱另簽發如附表
    編號2所示支票（下稱系爭乙支票）交付原告，原告因此依1
    09年9月11日達成之上開借款合意，於109年10月8日取款82
    萬元轉入莙禾廣告公司帳戶，再由莙禾廣告公司匯款82萬元
    予賴怡誠以清償投資款（下稱系爭甲借款），惟系爭乙支票
    屆期經原告提示付款，但因綠城公司存款不足，經列為拒絕
    往來戶而退票。
  ㈡莙田建設公司於108年4月間購買坐落桃園市觀音區草富段土
    地（下稱系爭土地），因柳正綱未力支付系爭土地之融資款
    98萬元，柳正綱即於108年6月向原告借款98萬元，原告因自
    身資金不足另向訴外人卓原正借款90萬元，卓原正於108年6
    月10日交付現金90萬元予原告，由原告如數轉帳至岳莙蕎之
    帳戶，再由岳莙蕎於同日匯至莙田建設公司之帳戶，以供支
    付系爭土地價金，原告另以現金匯款8萬元至柳正綱之個人
    帳戶（下稱系爭乙借款）。
  ㈢柳正綱另因無法負擔三間公司之人事支出，而於109年1月間
    向原告借款40萬元，原告即向訴外人賴汝民借款40萬元，由
    賴汝民與其配偶即訴外人許素娥於109 年1 月21日各匯款20
    萬元至莙禾廣告公司帳戶，再由原告支付公司員工薪資等款
    項，原告則於110年2月8日匯還賴汝民40萬元（下稱系爭丙
    借款）。
  ㈣為此，爰依消費借貸之法律關係請求柳正綱清償系爭甲、乙
    、丙借款，另依票據法第126條、第133條規定請求綠城公司
    給付系爭乙支票票款等語。並聲明：㈠被告柳正綱應給付原
    告220萬元，及自支付命令繕本送達翌日起至清償日止，按
    週年利率5％計算之利息；㈡被告綠城公司應給付原告82萬元
    ，自追加訴之聲明狀繕本送達翌日起至清償日止，按週年利
    率5％計算之利息；㈢前二項所命給付，於82萬元範圍內，如
    任一被告已為給付，其餘被告於該給付範圍內，免給付義務
    。
二、被告則以：
　㈠被告柳正綱：伊於106年至109年間因欲追求岳莙蕎，而與原
    告、岳莙蕎共同成立莙禾、莙田及莙立三間公司，被告為實
    際負責人，原告及岳莙蕎則為業務負責人。莙禾廣告公司承
    接之「花齊匯」建案銷售廣告於109年4月15日已結束，當時
    莙禾廣告公司因「花齊匯」建案完銷而受有報酬，仍有資金
    可給付賴怡誠之投資款，無向原告借款之必要，賴怡誠實際
    是原告之人頭，公司已將屬賴怡誠之分紅及投資款給付給原
    告，伊與原告間自不存在系爭甲借款契約。而莙田建設公司
    於108年4月購買系爭土地之資金不足，因原告是公司總經理
    ，而由原告負責籌措匯給公司，原告籌得之相關款項均未匯
    入伊之帳戶，伊不知原告是否向卓原正借款，縱係向卓原正
    借款，原告當時是基於莙田建設公司總經理之身分，代理莙
    田建設公司與卓原正成立消費借貸契約，且原告未提出代莙
    田建設公司償還卓原正借款之證明及債權讓與通知，再觀之
    原證9對話紀錄，亦可知原告僅係向身為莙田建設公司實質
    負責人之柳正綱催告向卓原正清償，自難謂原告與伊間有系
    爭乙借款契約存在。另賴汝民、許素娥固於109年1月21日分
    別匯款20萬元予莙禾廣告公司，但此筆款項乃被告向賴汝民
    、許素娥商借予莙禾廣告公司，消費借貸關係存在於莙禾廣
    告公司及賴汝民、許素娥間，伊並未收受任何款項，且莙禾
    廣告公司已於110年2月8日返還40萬予賴汝民，原告未提出
    任何個人名義匯款40萬元入莙禾廣告公司帳戶之依據，自不
    足證明系爭丙借款契約之存在等語置辯。並聲明：（ㄧ）原
    告之訴駁回；（二）如受不利判決，願供擔保請准宣告免假
    執行。
　㈡被告綠城公司：不爭執有簽發系爭乙支票，同意原告關於系
    爭乙支票票款之請求等語。並聲明：（ㄧ）原告之訴駁回；
    （二）如受不利判決，願供擔保請准宣告免假執行。
三、兩造不爭執事項：
  ㈠莙禾廣告公司（於110年11月30日更名為莙禾國際設計有限公
    司）之登記負責人係原告、莙田建設公司之登記負責人是原
    告之母岳莙蕎（已於110年3月登記解散）、莙立遊艇公司之
    原登記負責人是柳正綱（現變更負責人為訴外人趙章如），
    三間公司之實際負責人截至109 年10月止均為柳正綱。
  ㈡關於系爭甲借款：
  1.莙禾廣告公司與「花齊匯」建案之建設公司簽立銷售房屋合
    約，負責該建案之房屋廣告及銷售業務（嗣於109年4月15日
    銷售結束），有投放廣告、支付相關業務人員費用等開銷之
    必要。賴怡誠於108年7、8月間與莙禾廣告公司簽立原證23
    投資協議書，並於108年8月5日匯款50萬元到莙禾廣告公司
    設在華南銀行帳戶，以支付「花齊匯」建案投資款。
  2.柳正綱於109年9月間簽發如附表編號1所示支票（即系爭甲
    支票）交付原告。
  3.柳正綱於系爭甲支票發票日將屆至前，向原告表示欲展延票
    期。雙方遂約定系爭甲支票作廢，柳正綱改簽發如附表編號
    2所示支票（即系爭乙支票）交付原告。
  4.原告於109年10月8日取款82萬元轉入莙禾廣告公司帳戶，莙
    禾廣告公司於同日匯款82萬元予賴怡誠。
  5.系爭乙支票屆期經原告提示付款，但因綠城公司存款不足，
    經列為拒絕往來戶而退票。
  ㈢關於系爭乙借款：
  1.莙田建設公司購買系爭土地支付價金流程為：⑴108年4月11
    日簽約時已支付訂金60萬元、⑵莙田建設公司於108年4月19
    日匯款186萬元、⑶108年5月7日支付備證款匯款246萬元、⑷1
    08年5月27日支付完稅款270萬元、⑸尾款1700萬元中，由莙
    田建設公司貸得1610萬元而於108年6月14日匯款，餘款90萬
    元由莙田建設公司於108年6月10日匯款。
  2.莙田建設公司購買系爭土地，因資金不足支付尾款，柳正綱
    曾請原告籌措莙田建設公司購買土地的尾款90萬元。
  3.原告於108年6月10日匯款90萬元入原告之母岳莙蕎之帳戶，
    再由岳莙蕎於同日匯款90萬元至莙田建設公司之銀行帳戶。
  4.柳正綱簽發如附表編號3所示支票（下稱系爭丙支票，發票
    日僅填寫「109年」）一紙。
  5.原告於108年8月8日匯款8萬元至被告柳正綱之華南銀行0000
    00000000號帳戶。
  ㈣關於系爭丙借款：
  1.賴汝民及許素娥於109年1月21日匯款共40萬元予莙禾廣告公
    司。
  2.莙禾廣告公司於110年2月8日匯款40萬元予賴汝民。
四、得心證之理由：
　  原告主張與柳正綱成立系爭甲、乙、丙借款契約，惟柳正綱
    否認借款契約之存在；原告另請求綠城公司給付系爭甲支票
    之票款82萬元，綠城公司則表示同意給付。是本件爭點應為
    ：㈠原告請求柳正綱清償借款，有無理由？㈡原告請求綠城公
    司給付票款，有無理由？茲將本院判斷說明如下：
  ㈠原告請求柳正綱清償借款，有無理由？　　
　1.按當事人主張有利於己之事實者，就其事實有舉證之責任，
    民事訴訟法第277 條前段定有明文。又稱消費借貸者，於當
    事人間必本於借貸之意思合致，而有移轉金錢或其他代替物
    之所有權於他方之行為，始得當之。是以消費借貸，因交付
    金錢之原因多端，除有金錢之交付外，尚須本於借貸之意思
    而為交付，方克成立。倘當事人主張與他方有消費借貸關係
    存在者，自應就該借貸意思互相表示合致及借款業已交付之
    事實，均負舉證之責任，其僅證明有金錢之交付，未能證明
    借貸意思表示合致者，仍不能認為有該借貸關係存在（最高
    法院98年台上第1045號判決意旨參照）。　
　2.系爭甲借款契約是否存在？
　⑴莙禾廣告公司與「花齊匯」建案之建設公司簽立銷售房屋合
    約，負責該建案之房屋廣告及銷售業務後，原告代表莙禾廣
    告公司與賴怡誠於108年7、8月間簽立投資協議書，約定賴
    怡誠就「花齊匯」建案投資50萬元，有該投資協議書可稽（
    見本院卷一第141-144頁），賴怡誠則於108年8月5日匯款50
    萬元到莙禾廣告公司設在華南銀行帳戶，以支付「花齊匯」
    建案投資款，為兩造所不爭執（見不爭執事項㈡.1）。賴怡
    誠嗣後經原告告知「花齊匯」建案已銷售完畢結案，並提供
    紙本財務資料予賴怡誠審閱，結算投資本金及分潤合計82萬
    元，原告於109年9月12日提供拍攝系爭甲支票之照片予賴怡
    誠，莙禾廣告公司於109年10月8日匯款82萬元予賴怡誠等情
    ，業經賴怡誠於請假申請狀陳述明確（見本院卷一第389頁
    ），並有賴怡誠提出之系爭甲支票拍攝照片、莙禾廣告公司
    匯款回執聯為憑（見本院卷一第397、401頁），另有原告提
    出其於109年9月12日與賴怡誠之Line對話紀錄可佐（見本院
    卷一第95頁），堪信莙禾廣告公司於109年10月8日匯款82萬
    元予賴怡誠係為給付「花齊匯」建案之投資分潤。
　⑵又原告於109年10月8日取款82萬元轉入莙禾廣告公司帳戶後
    ，莙禾廣告公司即於同日匯款82萬元予賴怡誠，此為兩造所
    不爭（見不爭執事項㈡.4），堪信原告轉入莙禾廣告公司之8
    2萬元，即係供莙禾廣告公司用以支付賴怡誠之上開投資分
    潤。參諸原告提出之應收帳款明細（下稱系爭明細）上記載
    「108/7-8月 賴怡誠投資莙禾花齊案50萬+獲利5％計32萬含
    利息合計32萬」、「借方820,000」、「9/7賴怡誠82萬（愛
    惠浦）已收10/10支票QD0000000（岳莙蕎代收109.9.7）」
    ，並經柳正綱於109年9月11日在旁記載「已知悉」及簽名確
    認（見司促卷第15頁）。則因系爭明細所載之支票號碼及發
    票日核與系爭甲支票相符，足認柳正綱係為給付賴怡誠上開
    82萬元投資分潤而簽發系爭甲支票。
　⑶證人岳莙蕎證稱：伊與柳正綱曾是男女朋友關係，自106年開
    始交往至109年1、2月分手，伊在莙禾廣告公司是擔任柳正
    綱的特助，原告則是莙禾廣告公司的總經理，公司要支付「
    花齊匯」建案人員薪資時，柳正綱沒有錢可以周轉，伊知道
    賴怡誠的82萬元就是柳正綱向原告說先去調「花齊匯」的資
    金，伊是聽到柳正綱在電話中對原告說你在外面跟誰調，調
    完之後其後面錢就進來，屏東後來還有3,000萬元，等錢下
    來就還了，系爭甲支票就是因柳正綱請原告去向賴怡誠調錢
    ，柳正綱要還原告的錢，這張支票是伊要求柳正綱簽發的，
    柳正綱簽發系爭甲支票後交給伊帶回臺北；而系爭明細以電
    腦打字部分是原告繕打，系爭明細下方手寫字跡是伊所寫，
    此份明細包含三家公司的帳及原告與柳正綱間的私人帳，記
    載「柳董私人借款」就表示柳正綱向原告私人借錢，就是原
    告借給柳正綱的，原告拿系爭明細與伊、柳正綱討論要怎麼
    還，原告先離開後，因柳正綱調錢出去後就不認帳，伊就在
    系爭明細上手寫加註並要柳正綱確認簽名，當時伊有跟柳正
    綱說這錢是原告去調給你的，你應該要開支票還給人家，並
    與柳正綱確認三筆總共多少錢，並請柳正綱簽名，柳正綱有
    承諾要還，第一筆賴怡誠82萬元是開支票給原告等語（見本
    院卷一第223-228、231-234頁）。
　⑷依證人岳莙蕎之證述及系爭明細之前揭記載，可知最初係柳
    正綱請原告向賴怡誠調集「花齊匯」建案之資金，柳正綱並
    於109年9月7日開立系爭甲支票交付原告，以替莙禾廣告公
    司清償應給付賴怡誠之投資分潤，柳正綱並於109年9月11日
    再次在系爭明細上簽名確認此情。然柳正綱雖簽發系爭甲支
    票交付原告，以表其同意替莙禾廣告公司支付賴怡誠投資分
    潤之承諾，但原告與柳正綱於109年9月11日並未談及若系爭
    甲支票屆期時仍未支付賴怡誠投資分潤，柳正綱個人即向原
    告借款82萬元，自難認兩造間有達成系爭甲借款契約之意思
    表示合致。原告稱其與柳正綱於109年9月11日討論系爭明細
    之相關借款及款項要如何處理及清償時，雙方約定如109年1
    0月10日屆期柳正綱仍無法還款給賴怡誠，柳正綱即向原告
    借款82萬元用以清償賴怡誠之投資款（見本院卷一第82頁）
    ，尚難採信，系爭甲借款契約未因意思表示合致而成立，應
    堪認定。
　⑸據此，柳正綱雖曾承諾支付賴怡誠之上開投資款，但最終係
    由原告匯款82萬元予莙禾廣告公司以清償賴怡誠之投資分潤
    ，惟原告與柳正綱間並未達成借款之合意，原告依消費借貸
    之法律關係，請求柳正綱給付82萬元，即屬無據。
　3.系爭乙借款契約是否存在？
　⑴兩造就柳正綱曾請原告籌措莙田建設公司購買系爭土地的尾
    款90萬元，原告於108年6月10日匯款90萬元入岳莙蕎之帳戶
    ，再由岳莙蕎於同日匯款90萬元至莙田建設公司之銀行帳戶
    ，莙田建設公司亦於同日匯款90萬元付清系爭土地尾款，原
    告另於108年8月8日匯款8萬元至柳正綱之帳戶等節不爭執（
    見不爭執事項㈢.1、2、3、5），堪信為真。
　⑵原告針對兩造間存在系爭乙借款契約之合意，引用證人岳莙
    蕎之證述，並提出系爭明細、系爭丙支票及雙方之對話紀錄
    等為其論據。經查：
　①原告製作之系爭明細以電腦打字記載「108/12 柳董開立支票
    萬-60萬卓原正+30萬任阿姨+8萬星龍代墊莙立設備費」、「
    借方980,000」，另手寫註明「陳宗謙98萬（支票換票）未
    換等語，且經柳正綱於109年9月11日在旁簽名並註記「已知
    悉」（見司促卷第15頁），堪信柳正綱曾因上開款項於108
    年12月簽發面額98萬元之支票。
　②證人岳莙蕎證稱：伊是莙田建設公司登記負責人，莙田建設
    公司於108年4、5月簽約以總價2,700萬元購買系爭土地，買
    土地的資金來源第一期付定金60萬元，第二期柳正綱本來要
    準備好錢，但突然說資金有狀況有問題，原告以房子貸款25
    0萬元付款，後面伊與原告兩人湊錢給付第三期款，土地另
    有融資貸款1,700多萬元，剩下的錢是伊與原告湊齊，由伊
    出200萬元，另請卓原正幫忙調錢借90萬元給莙田建設公司
    ，8萬元是柳正綱個人向原告調的；系爭丙支票簽發原因是
    因資金不夠，柳正綱對原告說你先調98萬元，我會負責還你
    ，但柳正綱後來各種理由推託一直沒有還，也沒有開票，所
    以後來才補開系爭丙支票，但柳正綱當時就是不填發票日，
    而系爭明細上記載「108/12 柳董開立支票萬」就是簽發系
    爭丙支票，「60萬卓原正+30萬任阿姨」兩筆錢都是進莙田
    建設公司合計90萬元，任阿姨是伊拿錢去還的，「星龍代墊
    莙立設備費」是遊艇在碼頭需要很多資金，要做電纜線及雜
    項，廠商會跟我們要錢，原告必須想辦法湊錢給他，星龍是
    原告的綽號等語（見本院卷一第229-235頁）。佐以系爭丙
    支票之面額同為98萬元，被告亦稱系爭丙支票是在108年簽
    發（見本院卷一第172頁），堪信柳正綱係因系爭明細所載
    上開事由而於108年12月簽發系爭丙支票交付原告。
　③惟證人岳莙蕎亦證稱系爭明細包含三家公司的帳及原告與柳
    正綱間的私人帳，記載「柳董私人借款」就表示柳正綱向原
    告私人借錢，已如前述。但參諸系爭明細關於該筆98萬元之
    記載，並非註明「柳董私人借款」，反而寫原告個人代墊莙
    立公司設備費8萬元及卓原正與任阿姨各付60萬元、30萬元
    ，柳正綱是否係向原告私人借款，再由原告給付上開款項，
    已非無疑。而參諸原告提出與柳正綱間之原證9、原證20、
    原證21及原證28Line對話紀錄，亦均未談及借貸相關之詞語
    （見審訴卷第73頁、本院卷一第109、111、211頁），無從
    憑此對話知悉原告與柳正綱關於該98萬元實際發生何種權利
    義務關係。
　④再佐以原告於聲請支付命令狀係主張「聲請人（即原告）為
    債務人（即柳正綱）返還其積欠第三人卓原正之98萬元款項
    （其中90萬元為債務人原本積欠卓原正之款項，8萬元為聲
    請人為債務人代墊其他費用），柳正綱知悉後，簽發並交付
    面額98萬元，票號QD0000000的支票—紙予聲請人」（見司促
    卷第8頁），於民事準備狀（一）亦稱「第三人卓原正於108
    年6月10日現金交付原告90萬元，再由原告轉帳90萬元進入
    原告母親帳戶，原告母親並於同日匯至莙田建設帳戶，被告
    知悉後，簽發並交付面額98萬元，票號QD0000000的支票一
    紙予原告。惟卻故意未填發票日，……導致原告無法持已向銀
    行提示。況且，原告從108年8月間即要求被告返還代墊98萬
    元…」（見審訴卷第46頁），可知原告起訴初期乃主張其先
    替柳正綱清償積欠卓原正之90萬元及替柳正綱代墊費用8萬
    元，柳正綱知悉之後才簽發系爭丙支票，並稱該筆98萬元是
    代墊款。原告嗣於民事準備狀（二）才改稱柳正綱係以個人
    名義向原告借款（見本院卷一第84頁），所述前後不一，亦
    有可疑。
　⑶基此，依原告之上開舉證，尚不足令本院產生柳正綱與原告
    於108年6月間已達成借款98萬元之意思表示合致之確信心證
    ，依前述舉證責任分配原則，原告主張柳正綱於108年6月向
    原告借款98萬元一情，即難採認。故原告依消費借貸之法律
    關係，請求柳正綱給付98萬元，為無理由。
　4.系爭丙借款契約是否存在？　
　⑴原告主張柳正綱於109年1月間向原告借款40萬元以支付公司
    人事開銷，原告即向賴汝民借款40萬元，賴汝民及配偶許素
    娥於109年1月21日各匯款20萬元至莙禾廣告公司帳戶乙節，
    柳正綱對於賴汝民及許素娥於109年1月21日匯款共40萬元予
    莙禾廣告公司一情不爭執（見不爭執事項㈣.1），但否認曾
    向原告借款。
　⑵原告針對系爭丙借款之借貸合意固主張引用系爭明細及證人
    岳莙蕎之證詞為其論據。然系爭明細上僅以電腦打字記載「
    109/04 賴汝民及妻代調度40萬」、另手寫註明「賴汝民40
    萬（只收4000利息）」（見司促卷第15頁），並非記載「柳
    董私人借款」。而證人岳莙蕎雖證稱：伊在系爭明細手寫註
    記時，有告訴柳正綱說這些錢是原告去調給你的，你應該要
    開支票還給人家，這三筆總共多少錢請他簽名，柳正綱說這
    就是他欠原告的，所以簽名，柳正綱有說要還」等語（見本
    院卷一第234頁），依此證述，或可認柳正綱曾同意負擔返
    還賴汝民40萬元之清償義務，但無法知悉原告與柳正綱當初
    是否成達成借貸之意思表示合致。另賴汝民於109年1月20日
    匯款後，係由莙禾廣告公司於110年2月8日匯款40萬元返還
    賴汝民（見不爭執事項㈣.2），亦即並非原告自行匯款清償
    賴汝民之借款，則原告當時是私人向賴汝民借款，抑或代公
    司向賴汝民借款，亦有疑義。
　⑶此外，原告復未提出其他積極證據，以證兩造間曾於109年1
    月間達成借貸40萬元之意思表示合致，故原告主張曾與柳正
    綱於109年1月間成立系爭丙借款契約，尚難憑採。原告依消
    費借貸之法律關係，請求柳正綱給付40萬元，要屬無據。
　㈡原告請求綠城公司給付票款，有無理由？　
　1.按支票之發票人應照支票之文義擔保支票之支付。票據法第
    126 條定有明文。查，原告持有綠城公司簽發之系爭乙支票
    ，於109年1月10日向票載付款人提示系爭支票，因存款不足
    及拒絕往來戶而未獲付款等情，有原告提出之系爭乙支票影
    本及退票理由單可稽（見司促卷第11頁），且為兩造所不爭
    執（見不爭執事項㈡.5），堪信為真實，且綠城公司亦當庭
    表示同意原告關於給付票款之請求（見本院卷一第154頁）
    。是以，綠城公司既為系爭乙支票之發票人，原告為執票人
    ，依票據法第126 條規定，請求綠城公司依系爭乙支票文義
    擔保支付原告82萬元，於法有據。
五、綜上所述，原告依票據法第126條規定，請求綠城公司應給
    付原告82萬元，自追加訴之聲明狀繕本送達翌日即110年8月
    28日（見本院卷一第75-79頁送達回證）起至清償日止，按
    週年利率5％計算之利息，為有理由，應予准許。原告另依消
    費借貸之法律關係，請求柳正綱給付220萬元及自支付命令
    繕本送達翌日起至清償日止，按週年利率5％計算之利息，為
    無理由，應予駁回。
六、兩造均陳明願供擔保，聲請宣告假執行及免為假執行，就原
    告勝訴部分，經核無不合，爰酌定相當擔保金額准許之，並
    依被告綠城公司之聲請宣告其預供擔保後得免為假執行；原
    告敗訴部分，假執行之聲請失所附麗，應併予駁回。
七、本件事證已臻明確，兩造其餘主張及舉證，核與本件判決結
    果無影響，爰不再予論駁，併此敘明。
八、據上論結，原告之訴一部有理由、一部無理由，依民事訴訟
    法第79條、第390條第2項、第392條第2項，判決如主文。
中　　華　　民　　國　　111 　年　　8 　　月　　24　　日
                  民事第四庭  法　官　徐彩芳
以上正本係照原本作成。
如對本判決上訴，須於判決送達後20日內向本院提出上訴狀。如
委任律師提起上訴者，應一併繳納上訴審裁判費。
中　　華　　民　　國　　111 　年　　8 　　月　　24　　日
                              書記官  吳綵蓁   

附表：       編號 發票人 發票日 票面金額 受款人 票據號碼 付款人 1 綠城營造有限公司 109年10月10日 82萬元 陳宗謙 QD0000000 華南銀行高雄桂林分行 2 綠城營造有限公司 109年11月10日 82萬元 陳宗謙 QD0000000 華南銀行高雄桂林分行 3 柳正綱 109年 98萬元  QD0000000 華南銀行高雄桂林分行